tests/morphophonology/epenthesis.yaml
Config: 
  hfst: 
    App:  hfst-lookup
    Gen:  tat.autogen.hfst
    Morph:  tat.automorf.hfst

Tests: 

  "[twol] basic epenthesis stuff !WORKS fine!": 
    халык<n><nom> : халык
    халык<n><gen> : халыкның
    халык<n><dat> : халыкка
    халык<n><acc> : халыкны
    халык<n><abl> : халыктан
    халык<n><loc> : халыкта
    халык<n><px><nom> : халыкныкы

    халык<n><px1sg><nom> : халкым
    халык<n><px1sg><gen> : халкымның
    халык<n><px1sg><dat> : халкыма
    халык<n><px1sg><acc> : халкымны
    халык<n><px1sg><abl> : халкымнан
    халык<n><px1sg><loc> : халкымда
    халык<n><px1sg><px><nom> : халкымныкы

    халык<n><px2sg><nom> : халкың
    халык<n><px2sg><gen> : халкыңның
    халык<n><px2sg><dat> : халкыңа
    халык<n><px2sg><acc> : халкыңны
    халык<n><px2sg><abl> : халкыңнан
    халык<n><px2sg><loc> : халкыңда
    халык<n><px2sg><px><nom> : халкыңныкы

    халык<n><px3sp><nom> : халкы
    халык<n><px3sp><gen> : халкының
    халык<n><px3sp><dat> : халкына
    халык<n><px3sp><acc> : халкын
    халык<n><px3sp><abl> : халкыннан
    халык<n><px3sp><loc> : халкында
    халык<n><px3sp><px><nom> : халкыныкы

    халык<n><px1pl><nom> : халкыбыз
    халык<n><px1pl><gen> : халкыбызның
    халык<n><px1pl><dat> : халкыбызга
    халык<n><px1pl><acc> : халкыбызны
    халык<n><px1pl><abl> : халкыбыздан
    халык<n><px1pl><loc> : халкыбызда
    халык<n><px1pl><px><nom> : халкыбызныкы

    халык<n><px2pl><nom> : халкыгыз
    халык<n><px2pl><gen> : халкыгызның
    халык<n><px2pl><dat> : халкыгызга
    халык<n><px2pl><acc> : халкыгызны
    халык<n><px2pl><abl> : халкыгыздан
    халык<n><px2pl><loc> : халкыгызда
    халык<n><px2pl><px><nom> : халкыгызныкы

    халык<n><pl><px3sp><nom> : халыклары
    халык<n><pl><px3sp><gen> : халыкларының
    халык<n><pl><px3sp><dat> : халыкларына
    халык<n><pl><px3sp><acc> : халыкларын
    халык<n><pl><px3sp><abl> : халыкларыннан
    халык<n><pl><px3sp><loc> : халыкларында
    халык<n><pl><px3sp><px><nom> : халыкларыныкы

    урын<n><nom> : урын
    урын<n><gen> : урынның
    урын<n><dat> : урынга
    урын<n><acc> : урынны
    урын<n><abl> : урыннан
    урын<n><loc> : урында
    урын<n><px><nom> : урынныкы

    урын<n><px1sg><nom> : урыным
    урын<n><px1sg><gen> : урынымның
    урын<n><px1sg><dat> : урыныма
    урын<n><px1sg><acc> : урынымны
    урын<n><px1sg><abl> : урынымнан
    урын<n><px1sg><loc> : урынымда
    урын<n><px1sg><px><nom> : урынымныкы

    урын<n><px2sg><nom> : урының
    урын<n><px2sg><gen> : урыныңның
    урын<n><px2sg><dat> : урыныңа
    урын<n><px2sg><acc> : урыныңны
    урын<n><px2sg><abl> : урыныңнан
    урын<n><px2sg><loc> : урыныңда
    урын<n><px2sg><px><nom> : урыныңныкы

    урын<n><px3sp><nom> : урыны
    урын<n><px3sp><gen> : урынының
    урын<n><px3sp><dat> : урынына
    урын<n><px3sp><acc> : урынын
    урын<n><px3sp><abl> : урыныннан
    урын<n><px3sp><loc> : урынында
    урын<n><px3sp><px><nom> : урыныныкы

    урын<n><px1pl><nom> : урыныбыз
    урын<n><px1pl><gen> : урыныбызның
    урын<n><px1pl><dat> : урыныбызга
    урын<n><px1pl><acc> : урыныбызны
    урын<n><px1pl><abl> : урыныбыздан
    урын<n><px1pl><loc> : урыныбызда
    урын<n><px1pl><px><nom> : урыныбызныкы

    урын<n><px2pl><nom> : урыныгыз
    урын<n><px2pl><gen> : урыныгызның
    урын<n><px2pl><dat> : урыныгызга
    урын<n><px2pl><acc> : урыныгызны
    урын<n><px2pl><abl> : урыныгыздан
    урын<n><px2pl><loc> : урыныгызда
    урын<n><px2pl><px><nom> : урыныгызныкы

    урын<n><pl><px3sp><nom> : урыннары
    урын<n><pl><px3sp><gen> : урыннарының
    урын<n><pl><px3sp><dat> : урыннарына
    урын<n><pl><px3sp><acc> : урыннарын
    урын<n><pl><px3sp><abl> : урыннарыннан
    урын<n><pl><px3sp><loc> : урыннарында
    урын<n><pl><px3sp><px><nom> : урыннарыныкы

  "[twol] special epenthesis stuff !WORKS fine!":
    сеңел<n><nom> : сеңел
    сеңел<n><gen> : сеңелнең
    сеңел<n><dat> : сеңелгә
    сеңел<n><acc> : сеңелне
    сеңел<n><abl> : сеңелдән
    сеңел<n><loc> : сеңелдә
    сеңел<n><px><nom> : сеңелнеке

    сеңел<n><px1sg><nom> : сеңлем
    сеңел<n><px1sg><gen> : сеңлемнең
    сеңел<n><px1sg><dat> : сеңлемә
    сеңел<n><px1sg><acc> : сеңлемне
    сеңел<n><px1sg><abl> : сеңлемнән
    сеңел<n><px1sg><loc> : сеңлемдә
    сеңел<n><px1sg><px><nom> : сеңлемнеке

    сеңел<n><px2sg><nom> : сеңлең
    сеңел<n><px2sg><gen> : сеңлеңнең
    сеңел<n><px2sg><dat> : сеңлеңә
    сеңел<n><px2sg><acc> : сеңлеңне
    сеңел<n><px2sg><abl> : сеңлеңнән
    сеңел<n><px2sg><loc> : сеңлеңдә
    сеңел<n><px2sg><px><nom> : сеңлеңнеке

    сеңел<n><px3sp><nom> : сеңлесе
    сеңел<n><px3sp><gen> : сеңлесенең
    сеңел<n><px3sp><dat> : сеңлесенә
    сеңел<n><px3sp><acc> : сеңлесен
    сеңел<n><px3sp><abl> : сеңлесеннән
    сеңел<n><px3sp><loc> : сеңлесендә
    сеңел<n><px3sp><px><nom> : сеңлесенеке

    #сеңел<n><px3pl><nom> : сеңелебез # is also valid?
    сеңел<n><px1pl><nom> : сеңлебез
    сеңел<n><px1pl><gen> : сеңлебезнең
    сеңел<n><px1pl><dat> : сеңлебезгә
    сеңел<n><px1pl><acc> : сеңлебезне
    сеңел<n><px1pl><abl> : сеңлебездән
    сеңел<n><px1pl><loc> : сеңлебездә
    сеңел<n><px1pl><px><nom> : сеңлебезнеке

    сеңел<n><px2pl><nom> : сеңлегез
    сеңел<n><px2pl><gen> : сеңлегезнең
    сеңел<n><px2pl><dat> : сеңлегезгә
    сеңел<n><px2pl><acc> : сеңлегезне
    сеңел<n><px2pl><abl> : сеңлегездән
    сеңел<n><px2pl><loc> : сеңлегездә
    сеңел<n><px2pl><px><nom> : сеңлегезнеке

    сеңел<n><pl><px3sp><nom> : сеңелләре
    сеңел<n><pl><px3sp><gen> : сеңелләренең
    сеңел<n><pl><px3sp><dat> : сеңелләренә
    сеңел<n><pl><px3sp><acc> : сеңелләрен
    сеңел<n><pl><px3sp><abl> : сеңелләреннән
    сеңел<n><pl><px3sp><loc> : сеңелләрендә
    сеңел<n><pl><px3sp><px><nom> : сеңелләренеке
